【裁判字號】    89,訴,1937
【裁判日期】    900227
【裁判案由】    清償債務
【裁判全文】
臺灣桃園地方法院民事判決  八十九年度訴字第一九三七號
    原      告  乙○○
    被      告  甲○○即黃堇茼.
右當事人間清償債務事件，本院判決如左：
    主      文
被告應給付原告新臺幣捌拾萬元，及自民國八十九年九月一日起至清償日止，按年息
百分之二十計算之利息。
訴訟費用由被告負擔。
    事      實
甲、原告方面：
一、聲明：求為判決如主文所示。
二、陳述：
（一）被告於民國八十八年七月三十一日向原告借款五十萬元，嗣同年九月十八日又
      向其借款六十萬元，約定三個月內償還本金，利息每月月底給付，利率及遲延
      利息以月息二分計算，被告並開立二紙本票為憑；詎被告未依約清償，經原告
      催討，曾簽立還款保證書一份，交原告收執，惟迄至八十九年八月三十一日止
      ，仍積欠原告八十萬元未清償，屢經催討無效，爰依據借貸及票款之法律關係
      ，提起本件訴訟。
（二）對被告答辯之陳述：
      原告並不認識傅順風此人，亦未曾見過該人。
三、證據：提出還款保證書、本票二紙等為證。
乙、被告方面：
一、聲明：求為判決駁回原告之訴。
二、陳述：當初向原告借款之人並非被告，而係傅順風，被告只是中間人，介紹傅順
    風向原告借款，傅順風有開本票，但原告不肯收傅順風的票，才由被告簽發支票
    給原告，嗣傅順風倒債，被告亦受牽連，資金週轉不靈，因怕支票退票，才另外
    再開本票向原告換回支票；被告係為保證傅順風之債務，才開票給原告；現已找
    不到傅順風此人。原告所提出之二紙本票及還款保證書，確係其簽發無誤，但該
    借款既非被告所借，自不應負償還之責。
    理      由
一、本件原告起訴主張被告向其借款共計一百十萬元，並簽發二張本票作為借據，惟
    屆期仍尚積欠八十萬元未清償，屢催無效等情；被告則辯稱並非其本人向原告借
    款，而係訴外人傅順風所借，其前後簽發支票、本票予原告，只是為了保證傅順
    風之債務。
二、經查，原告主張之事實，業據其提出還款保證書及本票二紙為證，核與其所述相
    符；被告雖辯稱並非其本人向原告借款，其簽發系爭二紙本票，僅係為保證借款
    人傅順風向原告借款之債務。然查，觀諸原告提出之還款保證書，第一條即指明
    「乙方（按即本件被告）曾向甲方（即原告）借款新台幣壹佰壹拾萬元整」，原
    告並且否認認識傅順風此人，被告復無法提出任何證據證明該借款係傅順風向原
    告借得，其上開辯解，自不足採。又依上開還款保證書第二條（Ｂ）還款期限即
    自民國八十九年二月六日起至八十九年十二月三十一日止。（Ｃ）借款利率為月
    息二分，請乙方按照附表約定給付，乙方不得遲延。從而，原告主張被告所欠借
    款尚有八十萬元未予清償，及約定利率為月息二分等情，堪信屬實。綜上所述，
    原告依據借貸及票據之法律關係，請求被告給付八十萬元，及自八十九年九月一
    日起至清償日止，按年息百分之二十計算之利息，即無不合，應予准許。
三、據上論結，原告之訴為有理由，依民事訴訟法第七十八條，判決如主文。
中      華      民      國    九十      年      二      月    二十七    日
                                        臺灣桃園地方法院民事第二庭
~B法      官  劉志卿
右為正本係照原本作成。
如對本判決上訴須於判決送達後廿日內向本院提出上訴狀。
中      華      民      國    九十      年    三        月      七      日
~B書  記  官  陳秀鳳


司法院資訊處製作；財團法人民間司法改革基金會備份。
